【裁判字號】    99,毒抗,15
【裁判日期】    990115
【裁判案由】    毒品危害防制條例
【裁判全文】
臺灣高等法院刑事裁定                 99年度毒抗字第15號
抗  告  人
即  被  告  甲○○
                      之1號
上列抗告人因違反毒品危害防制條例案件，不服臺灣板橋地方法
院，中華民國98年12月18日，98年度毒聲字第1944號裁定（偵查
案號：98年度毒偵字第7401號），提起抗告，本院裁定如下：
    主  文
抗告駁回。
    理  由
一、原裁定意旨略以：被告甲○○於民國98年10月1 日下午6 時
    許，基於施用第二級毒品甲基安非他命之犯意，在其住處施
    用第二級毒品甲基安非他命，嗣為警於同日晚間9 時50分許
    ，在其住處查獲，業據被告於警詢及偵查中均坦承不諱，且
    被告為警查獲後所採集之尿液，經送臺灣檢驗科技股份有限
    公司檢驗結果，呈施用甲基安非他命陽性反應，有該公司出
    具之濫用藥物尿液檢驗報告可參，並有為警當場查扣之甲基
    安非他命1 小包可資佐證，足認被告施用第二級毒品犯行明
    確，且被告前無經觀察勒戒、強制戒治執行完畢之紀錄，有
    臺灣高等法院被告前案紀錄表附卷可參。從而，檢察官據此
    聲請將被告送勒戒處所觀察、勒戒，並無不合，應予准許等
    語。
二、抗告意旨略以：被告坦承犯行後，即至臺北縣立醫院板橋院
    區身心科接受戒癮治療，迄今已接受過2 次門診治療，目前
    被告已知悔悟，並接受毒品的戒癮治療；請鈞院考量被告係
    因離婚後心情不佳，導致行為偏差，又被告並未危害社會，
    且尚須扶養年邁父親及幼子，懇請撤銷原裁定云云。
三、按「（第2 項）施用第二級毒品者，處3 年以下有期徒刑」
    ；「犯第10條之罪者，檢察官應聲請法院裁定，令被告入勒
    戒處所觀察、勒戒，其期間不得逾2 月」，毒品危害防制條
    例第10條第2項、第20條第1 項分別定有明文。
四、經查：按毒品危害防制條例所規定之觀察勒戒，其立法意旨
    在幫助施用毒品者戒毒，性質非屬懲戒行為人，而係保安處
    分，其目的係在戒除行為人施用毒品身癮及心癮之措施。且
    觀察勒戒係導入一療程觀念，針對受處分人將來之危險所為
    預防、矯治措施之保安處分，以達教化與治療之目的。本件
    被告對於其施用毒品之犯行已坦承不諱，且有其尿液毒品鑑
    定報告可資佐證，被告即有施以觀察勒戒之必要。至於被告
    主張已知悔悟及尚須扶養年邁父親云云，核非法院為本案裁
    定時所應斟酌之事項。是本件抗告為無理由，應予駁回。
五、據上論斷，應依刑事訴訟法第412 條，裁定如主文。
中    華    民    國    99    年    1     月    15    日
                  刑事第二十庭審判長法  官  楊貴雄
                                    法  官  林銓正
                                    法  官  許必奇
以上正本證明與原本無異。
不得再抗告。
                                    書記官  廖素花
中    華    民    國    99    年    1     月    18    日


司法院資訊處製作；財團法人民間司法改革基金會備份。
